【裁判字號】    89,簡上,83
【裁判日期】    891206
【裁判案由】    竊盜
【裁判全文】
臺灣屏東地方法院刑事判決                  八十九年度簡上字第八三號
    上  訴  人  臺灣屏東地方法院檢察署
    被      告  甲○○
右上訴人因被告竊盜案件，不服本院屏東簡易庭八十九年度屏簡字第四二四號中華民
國八十九年八月二十二日刑事簡易判決（起訴案號：八十九年度偵字第三二九九號、
併辦案號：台灣雲林地方法院檢察署八十九年度偵字第三八三一號）提起上訴，本
院判決如左：
    主  文
原判決撤銷。
甲○○連續竊盜，處有期徒刑陸月。
扣案鑰匙壹支沒收。
    事  實
一、甲○○意圖為自己不法之所有，基於概括犯意，於民國八十九年五月二十九日十
    四時三十分許，在屏東縣高樹鄉○○路某處，竊取丙○○所有之000－000
    0號機車一台，得手後，因該車沒油，將之騎至同鄉○○路一七八之一號元大百
    貨大賣場後面空地停放。同日十五時許，復在同鄉○○路三巷某處竊取乙○○所
    有之000－0000號機車一台，騎至上開空地，將後車之油抽出一部分注入
    前車，以供繼續騎用。翌日一時三十分許，在屏東縣高泰國中前，巧遇張安慶騎
    機車後載柯連柱，欲往高樹鄉訪友，甲○○央請不知情柯連柱一同前往上開空地
    ，幫忙將上開二部贓車騎還別人。同日十二時三十分許，甲○○、柯連柱分別發
    動機車正欲離去時，為警當場查獲。甲○○又於八十九年九月十四日二十時三十
    分許，在雲林縣麥寮鄉○○村○○路一九四號旁，以自備之鑰匙，竊取許仁問所
    有之ＴＮ－五三三六號自小貨車一台，以供己用。同晚九時三十分許，在雲林縣
    台西鄉五港村海邊，被警查獲，扣得甲○○所有，供犯罪所用之鑰匙一支。
二、案經屏東縣警察局里港分局移送台灣屏東地方法院檢察署檢察官偵查聲請簡易判
    決及台灣雲林地方法院檢察署檢察官移送本院併辦。
    理  由
一、右開事實，已據被告甲○○供認不諱，核與被害人丙○○、賴南祥（車主乙○○
    之父）、許仁問指訴情節相符，並有贓物領據三紙附卷及鑰匙一支扣案可證。被
    告犯行足以認定。
二、核被告所為，係犯刑法第三百二十條第一項之罪。被告先後三次犯行，時間緊接
    ，罪名相同，顯係基於概括犯意反覆為之，應依連續犯規定論以一罪，並依法加
    重其刑。被告於八十九年九月十四日竊盜部分，雖不在檢察官起訴範圍，但因與
    起訴部分有連續犯關係，為裁判上一罪，本院自得併予審理。原審論罪科刑，固
    非無見，但查被告於八十九年九月十四日竊盜部分，原判未及審理，自有未洽。
    檢察官上訴意旨，執此指摘原判決不當，為有理由，應予撤銷改判。審酌被告一
    而再，再而三行竊，賊性未改等犯罪情狀，量處如主文所示之刑。扣案之鑰匙一
    支係被告所有，供犯罪所用之物，應併予宣告沒收。
據上論斷，應依刑事訴訟法第四百五十五條之一第三項、第三百六十九條第一項前段
、第三百六十四條、第二百九十九條第一項前段、刑法第五十六條、第三百二十條第
一項、第三十八條第一項第二款、罰金罰鍰提高標準條例第一條前段判決如主文。
本案經檢察官何克昌到庭執行職務。
中      華      民      國     八十九     年    十二    月      六      日
                                    臺灣屏東地方法院刑事第三庭
                                        審判長法  官  林  正  雄
                                              法  官  柯  盛  益
                                              法  官  莊  鎮  遠
右正本證明與原本無異。
對於本判決如有不服應於收受送達後十日內向本院提出上訴書狀上訴於台灣高等法院
高雄分院並按他造當事人之人數附具繕本
                                              書記官  張  同  興
中      華      民      國    八十九    年      十二    月     七       日
刑法第三百二十條第一項：
意圖為自己或第三人不法之所有，而竊取他人之動產者，為竊盜罪，處五年以下有期
徒刑、拘役或五百元以下罰金。


司法院資訊處製作；財團法人民間司法改革基金會備份。
